【裁判字號】    89,簡上,195
【裁判日期】    890721
【裁判案由】    違反公司法
【裁判全文】
臺灣高雄地方法院刑事判決                        八十九年度簡上字第一九五號
    上  訴  人
    即  被  告  甲○○○
右列上訴人即被告因違反公司法案件，不服本院鳳山簡易庭八十九年度鳳簡字第四○
七號中華民國八十九年七月二十一日第一審簡易判決（聲請簡易判決處刑案號：八十
九年度偵字第八五二八號），提起上訴，本院判決如左：
    主  文
上訴駁回。
    事  實
一、甲○○○係設於高雄市前金區○○○街五十號一樓「詩琳娜」有限公司之負責人
    ，明知該公司登記營業項目為飲酒店、餐廳業、國際貿易業等業務，竟未辦理核
    准營業項目變更登記，自民國八十八年十二月起，在上址經營登記範圍以外之視
    聽歌唱之ＫＴＶ業務。嗣於八十九年四月七日晚上八時許，在上址為高雄市政府
    建設局稽查人員查獲。
二、案經高雄市政府建設局函送臺灣高雄地方法院檢察署聲請簡易判決處刑。
    理  由
一、訊之上訴人即被告甲○○○固坦承伊係「詩琳娜」有限公司之負責人，及該公司
    內之大廳、包廂均有ＫＴＶ設備等事實，惟矢口否認有何違反公司法之犯行，辯
    稱伊從前手盤讓取得該店時，即有該等ＫＴＶ設備，但僅供放音樂使用，並無經
    營ＫＴＶ視聽業務云云。經查：本件被告所經營之詩琳娜有限公司所登記之營業
    項目為飲酒店、餐廳業、國際貿易業等業務，並無視聽歌唱業務一項，有該公司
    變更登記事項卡一件附卷可稽（見偵查卷第四頁），而被告有於上開公司內經營
    ＫＴＶ視聽業務之情，已據被告於偵查中供承：「我八十八年十二月接手向人頂
    的，機器ＫＴＶ設備有在使用，原就有，我頂過後持續有給客人使用」等語甚明
    （見偵查卷第六頁反面），且高雄市政府建設局人員於右揭時間前往該公司稽查
    時，認被告有經營登記範圍外之視聽歌唱業務，亦未經被告否認，並簽名其上，
    有該局取締影響治安行業自行勘查違章商業稽查紀錄表一件在卷可按（見偵查卷
    第二頁），至被告上訴意旨固稱伊公司並未經營視聽歌唱業務，且提出高雄市稅
    捐稽徵處函影本一紙，欲證明伊盤讓該公司時有經營視聽歌唱業務，並經課徵稅
    捐在案，應無違法云云，然其就該公司之視聽歌唱設備確有提供予客人使用一節
    ，於本院調查及審理時仍分別供承：「那是附加使用的，因為原本盤這個店時，
    就有這個設備，若客人有要求時，才讓客人使用」（見本院八十九年九月二十六
    日訊問筆錄）、「樓上是ＶＩＰ使用，三間廂房都有在營業使用，ＫＴＶ伴唱我
    們沒有提供，但我看過一次，客人要求使用，會計有開給他們使用」、「我當時
    的意思是說客人堅持使用時，會提供給客人」（以上均見本院八十九年十月十一
    日審判筆錄）等語在卷，足徵其前開於偵查中之自白與事實相符，又稅捐稽徵處
    既非公司營業項目登記之主管機關，自無核准公司變更營業項目之權利，縱其如
    上開函文所示，因詩琳娜有限公司經營視聽歌唱業務，而予以課徵娛樂稅，僅能
    證明該公司確有經營視聽歌唱業務，尚不足據此憑認該公司業經核准經營視聽歌
    唱業務，況被告店內設有ＫＴＶ視聽歌唱設備一節，業經證人即高雄市政府建設
    局負責稽查被告公司之人員李榮章、證人即被告公司之顧客黃英敏於本院調查時
    分別到庭結證甚明（見本院八十九年九月二十六日、八十九年十月三日訊問筆錄
    ），且據上開稽查紀錄表載述明確（見偵查卷第二頁），復為被告所不否認（見
    本院八十九年九月二十六日訊問筆錄、本院八十九年十月十一日審判筆錄），益
徵被告有經營登記範圍以外之視聽歌唱業務。又證人黃英敏雖於本院調查時到庭
    證稱：「我有到過被告公司消費過，是挑高二層樓，二樓有二個房間，一、二樓
    有電視設備，我沒有唱過歌，我知道有電視機但是否可唱ＫＴＶ我不清楚，我一
    個月會去二、三次，從八十九年三月左右開始去消費，該店是在自強路、光復一
    街交岔口附近，一樓開放，二樓隔成二間，我每次去，沒有聽過人唱過，我不一
    定在一樓或二樓，我如果在二樓會把房間門關上，成為獨立的包廂，一樓是開放
    的大廳，在二樓時，門關上隔音也不好，沒有聽過傳進來的歌聲」等語（見本院
    八十九年十月三日訊問筆錄），惟依其所述，僅能得知其前往消費時，無人使用
    該等ＫＴＶ設備，自難遽以推認該店未經營ＫＴＶ視聽歌唱業務，況該店內之Ｋ
    ＴＶ設備有提供營業，已如前述，是該證人之證詞，尚不足以為有利於被告之認
    定，綜上所述，被告前開所辯，顯係事後卸飾之詞，要無可採，本件事證明確，
    被告犯行洵堪認定。
二、上訴人即被告既為公司之負責人，而違反公司不得經營其登記範圍以外之業務，
    核其所為，係違反公司法第十五條第一項之規定，應依同條第三項處斷。審酌被
    告係詩琳娜有限公司之負責人，竟貪慾圖便，未經申請核准變更營業項目，即率
    然經營公司登記業務犯圍以外之ＫＴＶ視聽業務，行為雖有未當，惟其並無犯罪
    前科，有臺灣高等法院被告全國前案紀錄表及臺灣高雄地方法院檢察署刑案資料
    查註紀錄表各一件附卷可稽，素行良好，且犯後坦承部分犯行，態度尚可等一切
    情狀，認原審依公司法第十五條第三項、第一項、刑法第十一條前段、第四十一
    條、罰金罰鍰提高標準條例第二條之規定，逕以簡易判決處拘役五十九日，如易
    科罰金以參佰元折算壹日，認事用法，核無不合，量刑亦屬爰適，上訴人之上訴
    為無理由，應予駁回。
據上論斷，應依刑事訴訟法第四百五十五條之一第一項、第三項、第三百六十八條，
判決如主文。
中    華    民    國      八十九      年      十      月      二十      日
                                  臺灣高雄地方法院刑事庭
                                    審判長法  官  林水城
                                          法  官  陳淑卿
                                          法  官  李麗珠
右正本證明與原本無異。
不得上訴。
                                          書記官  簡鴻雅
中    華    民    國      八十九      年      十      月      二十      日
附錄本判決論罪法條全文：
公司法第十五條第一項、第三項：
公司不得經營登記範圍以外之業務。
公司負責人違反前二項規定時，各處一年以下有期徒刑、拘役或科或併科新臺幣十五
萬元以下罰金，並賠償公司因此所受之損害。


司法院資訊處製作；財團法人民間司法改革基金會備份。
